臺灣桃園地方法院刑事判決
                                     111年度訴緝字第35號
公  訴  人  臺灣桃園地方檢察署檢察官
被      告  劉建緯

                    籍設桃園市○鎮區○○路000號○○○○                      ○○○○○）


指定辯護人  本院公設辯護人廖彥傑  
上列被告因違反毒品危害防制條例案件，經檢察官提起公訴（11
0年度偵字第6179、6664號），本院判決如下：
    主  文
劉建緯犯販賣第三級毒品未遂罪，處有期徒刑壹年拾月。緩刑肆
年，緩刑期間付保護管束，並應於本判決確定日起壹年陸月內，
向公庫支付新臺幣捌萬元，及應向檢察官指定之政府機關、政府
機構、行政法人、社區或其他符合公益目的之機構或團體，提供
貳佰肆拾小時之義務勞務。
沒收之宣告如附表二所示。 
    事  實
劉建緯明知4-甲基甲基卡西酮、愷他命均為毒品危害防制條例第
2條第2項第3款所規定之第三級毒品，不得非法販賣，竟基於販
賣第三級毒品以營利之犯意，先於民國110年1月4日4時20分、同
日9時1分使用其所有蘋果廠牌行動電話所下載之微信「WECHAT」
通訊軟體，以其設立之微信帳號暱稱「小緯」（ID：qazxc0105
），在成員人數58人之「大桃園支援版」群組內，傳送「七星農
跟麥香奶茶 1條2000 2條3000 3條5000 奶茶1：6(常拿可1：5)
」、「七星農跟麥香奶茶 1條2000 2條3000 3條5000 奶茶1：6(
3次後可1：5)」等喻有販賣含毒品成分之咖啡包及愷他命之訊息
予上開群組之不特定人，適桃園市政府警察局平鎮分局龍岡派出
所警員林宇盛執行網路巡邏見上開訊息，於同日10時57分起至17
時45分止，使用微信帳號暱稱「莫再問」佯以買家與劉建緯聯絡
，雙方大致談妥以新臺幣（以下同）4,500元之價格購買10包含
有毒品成分之咖啡包，並相約在桃園市○○區○○路0段000號交易。
嗣林宇盛於同日19時16分駕車抵達上開交易地點，並告以劉建緯
其所駕車輛廠牌、顏色後，劉建緯即進入林宇盛所駕車輛，向林
宇盛表示其身上僅有咖啡包8包，可以4,000元之價格出售，經林
宇盛同意購買後，劉建緯遂取出所攜咖啡包8包交付林宇盛，並
向林宇盛收取4,000元，林宇盛見時機成熟，旋表明身分查獲而
未遂，當場扣得如附表一所示之含第三級毒品4-甲基甲基卡西酮
成分之咖啡包8包、愷他命5包，及供聯繫販賣毒品所用之蘋果廠
牌行動電話1支（含門號0000000000號SIM卡1張）。
    理  由
一、認定犯罪事實所憑之證據及理由：
  ㈠前開事實，業據被告劉建緯於偵查、本院審理時均供認不諱
    ，核與證人即查獲警員林宇盛於檢察官訊問時結證情節相符
    （見偵6664卷第101-102頁），並有被告以暱稱「小緯」在
    微信「大桃園支援版」所傳送之訊息、與警員間之對話翻拍
    照片、查獲現場照片等附卷為憑（參同上偵卷第63-69頁）
    ，且被告為警查獲時，當場扣得如附表一所示之物，經送臺
    北榮民總醫院鑑定結果，確含有4-甲基甲基卡西酮及愷他命
    成分(詳如附表一各編號「鑑定結果」欄所示）；此外，復
    有被告所有，供販賣毒品所用之蘋果廠牌行動電話1支（含
    門號0000000000號SIM卡1張）扣案可資佐證，足認被告前揭
    任意性自白確與事實相符，可以採信。
  ㈡又被告前於警詢時即已供承：賣出1包咖啡包、愷他命，各可
    賺100元等語（參偵6664卷第32頁），足見被告販賣如附表
    一所示毒品咖啡包、愷他命，主觀上具有營利意圖甚明。
  ㈢綜上，本件事證已明，被告前揭販賣第三級毒品未遂犯行，
    堪可認定。
二、論罪科刑：
  ㈠按刑事偵查技術上所謂之「釣魚」，係指對於原已犯罪或具
    有犯罪故意之人，以設計引誘之方式，佯與之為對合行為，
    使其暴露犯罪事證，再加以逮捕或偵辦者而言；此項機會提
    供型之誘捕行為，純屬偵查犯罪技巧之範疇，因無故入人罪
    之教唆犯意，亦不具使人發生犯罪決意之行為，並未違反憲
    法對於基本人權之保障，且於公共利益之維護有其必要性（
    最高法院103年度台上字第4008號判決意旨參照），故經警
    方以釣魚方式逮捕之販賣毒品者，因販毒者原本即具有販賣
    之犯意，僅因警員佯裝購買而彰顯其犯行，自無何陷害可言
    ，不能援引「陷害教唆」主張免責；然因購買者並無購買真
    意，事實上不能真正完成買賣，因此販賣者應論以販賣未遂
    罪。查本件被告以其設立之微信帳號暱稱「小緯」，在成員
    人數58人之「大桃園支援版」群組內，傳送如事實欄所載隱
    喻販賣毒品之訊息，可見被告原即有販賣含毒品成分之咖啡
    包及愷他命以牟利之故意，且被告亦已著手於販賣第三級毒
    品犯罪行為之實行，惟因佯裝買家之警員事實上既無購買毒
    品之真意，實際上尚無可能完成本案毒品交易，是核被告所
    為，係犯毒品危害防制條例第4條第6項、第3項之販賣第三
    級毒品未遂罪。
  ㈡刑之減輕：
    ⑴被告已著手於販賣第三級毒品犯行，惟因佯裝買家之警員
      並無購買毒品真意，是被告雖有販賣毒品之意，事實上仍
      無由完成販賣毒品行為，其犯罪係屬未遂，應依刑法第25
      條第2項之規定，按既遂犯之刑度減輕之。
    ⑵查被告於偵查及本院審理時均自白本件販賣第三級毒品未
      遂犯行，應依毒品危害防制條例第17條第2項之規定，減
      輕其刑。
    ⑶被告就本件販賣第三級毒品未遂犯行，有前述2種減輕事由
      ，應依法遞減之。
    ⑷至刑法第59條規定之酌量減輕其刑，必須犯罪另有特殊之
      原因與環境，在客觀上足以引起一般同情，認為即使予以
      宣告法定最低度刑，猶嫌過重者，始有其適用。此所謂法
      定最低度刑，固包括法定最低本刑；惟遇有其他法定減輕
      之事由者，則應係指適用其他法定減輕事由減輕其刑後之
      最低度刑而言。倘被告別有法定減輕事由者，應先適用法
      定減輕事由減輕其刑後，猶認其犯罪之情狀顯可憫恕，即
      使科以該減輕後之最低度刑仍嫌過重者，始得適用刑法第
      59條規定酌量減輕其刑（最高法院100年度台上字第744號
      判決意旨參照）。查本件被告販賣第三級毒品未遂，經前
      述2種減輕事由減輕其刑後，法定最低刑度已大幅降低，
      實已無情輕法重之憾，況被告犯罪之動機無非圖謀己利，
      難認有何特殊之原因與環境，依據客觀觀察足以引起一般
      同情，當無再援引刑法第59條之規定減輕其刑之餘地。  
  ㈢爰以行為人之責任為基礎，審酌被告正值青年，非無謀生能
    力，不思依循正軌賺取金錢，竟意圖牟利而販賣含第三級毒
    品成分之咖啡包及愷他命，戕害國民身心健康及危害社會治
    安程度非輕，兼衡被告素行、智識程度、家庭狀況、販賣毒
    品未遂之情節暨犯後坦認犯行之態度等一切情狀，量處如主
    文所示之刑，以資懲儆。
三、緩刑之宣告：
    被告未曾因故意犯罪受有期徒刑以上刑之宣告，有臺灣高等
    法院被告前案紀錄表在卷可考，其因一時失慮，致罹刑章，
    經此偵、審程序，諒已知所警惕，而無再犯之虞，本院認為
    對被告所宣告之刑，以暫不執行為適當，爰併予宣告緩刑4
    年。又為使被告能於緩刑期間，深知戒惕，併依刑法第74條
    第2項第4、5款之規定，命被告應於判決確定之日起1年6月
    內，向公庫支付8萬元及向指定之政府機關、政府機構、行
    政法人、社區或其他符合公益目的之機構或團體，提供240
    小時之義務勞務，及依同法第93條第1項第2款規定，諭知於
    緩刑期間付保護管束，以勵自新。若被告不履行前揭條件及
    負擔，且情節重大足認原宣告之緩刑難收預期效果，而有執
    行刑罰之必要者，則依刑法第75條之1第1項第4款規定，得
    撤銷其緩刑宣告。
四、沒收之說明：
    按沒收為刑法所定刑罰及保安處分以外之法律效果，具有獨
    立性，茲就本案諭知之沒收及其理由分述如下，並在主文第
    2項宣告之。
  ㈠扣案如附表一編號1至2所示之物，既各含如附表一編號1至2
    所示之第三級毒品成分，皆屬違禁物，除採樣鑑定部分業已
    鑑析用罄外，其餘部分不問屬於犯罪行為人與否，俱應依刑
    法第38條第1項規定諭知沒收。而裝盛、包裝上述毒品之包
    裝袋，因各所含毒品成分無法析離，應整體視為違禁物，不
    問屬於犯罪行為人與否，同依上開法條宣告沒收之。
  ㈡扣案如附表二編號2所示之蘋果廠牌行動電話1支（含門號000
    0000000號SIM卡1張），為被告所有，供其用以傳送販賣毒
    品訊息及聯絡販賣第三級毒品，業據被告供陳明確（參本院
    訴緝卷第93頁），應依毒品危害防制條例第19條第1項規定
    宣告沒收。
  ㈢至本案其餘扣案物，未經本判決敘及者，皆經本院依卷內事
    證審認與本案所涉販賣第三級毒品未遂罪無涉，難認屬本案
    犯罪工具、其他應沒收或得沒收之物，自乏沒收之依據，併
    此敘明。
據上論斷，應依刑事訴訟法第299條第1項前段，判決如主文。
本案經檢察官吳怡蒨提起公訴，檢察官林欣怡到庭執行職務。
中　　華　　民　　國　　111 　年　　8 　　月　　19　　日
                    刑事第八庭  審判長法　官  許雅婷  
                    
                                      法  官  徐雍甯  

                                      法  官  郭書綺  
以上正本證明與原本無異。
如不服本判決應於收受判決後20日內向本院提出上訴書狀，並應
敘述具體理由。其未敘述上訴理由者，應於上訴期間屆滿後20日
內向本院補提理由書(均須按他造當事人之人數附繕本)「切勿逕
送上級法院」。 

        　　　　　　　　　　　　　　　書記官　趙芳媞　　
中　　華　　民　　國　　111 　年　　8 　　月　　19　　日


附錄本案論罪科刑法條全文：
毒品危害防制條例第4條
製造、運輸、販賣第一級毒品者，處死刑或無期徒刑；處無期徒
刑者，得併科新臺幣3千萬元以下罰金。
製造、運輸、販賣第二級毒品者，處無期徒刑或10年以上有期徒
刑，得併科新臺幣1千5百萬元以下罰金。
製造、運輸、販賣第三級毒品者，處7年以上有期徒刑，得併科
新臺幣1千萬元以下罰金。
製造、運輸、販賣第四級毒品者，處5年以上12年以下有期徒刑
，得併科新臺幣5百萬元以下罰金。
製造、運輸、販賣專供製造或施用毒品之器具者，處1年以上7年
以下有期徒刑，得併科新臺幣1百50萬元以下罰金。
前五項之未遂犯罰之。

附表一：
編號 扣案物品名稱、數量 鑑定結果 鑑定書（報告）暨卷證所在位置 1 含第三級毒品4-甲基甲基卡西酮成分之咖啡包8包 白色666字樣黑色包裝袋咖啡包8包，毛重56.3021公克，淨重45.4818公克，取樣0.4564公克，驗餘45.0254公克。檢出第三級毒品4-甲基甲基卡西酮成分【純度為2.16%，純質淨重0.9824公克】。 臺北榮民總醫院110年3月24日北榮毒鑑字第C0000000號毒品成分鑑定書、同日C0000000-Q號毒品純度鑑定書㈠(見偵6179卷第117、119頁) 2 第三級毒品愷他命5包 白色或透明晶體5包，毛重5.2186公克，淨重3.0807公克，取樣0.0353公克，驗餘3.0454公克。檢出第三級毒品愷他命成分【純度為68.3%，純質淨重2.1041公克】。 臺北榮民總醫院110年3月24日北榮毒鑑字第C0000000號毒品成分鑑定書、同日C0000000-Q號毒品純度鑑定書㈡(見偵6179卷第117、121頁) 
附表二：
編號       物品名稱、數量 宣告內容  1 扣案之如附表一編號1所示之含第三級毒品4-甲基甲基卡西酮成分之咖啡包8包及如附表一編號2所示之第三級毒品愷他命5包 沒收  2 扣案之蘋果廠牌行動電話1支(含門號0000000000號SIM卡1張) 沒收